臺灣臺中地方法院刑事判決　　　　　　　　　　　　九十一年度訴字第一八三七號
　　公　訴　人　臺灣臺中地方法院檢察署檢察官
　　被　　　告　甲○○
右列被告因搶奪案件，經檢察官提起公訴（九十一年度偵字第一０六一四號），本院
判決如左：
    主  文
甲○○意圖為自己不法之所有，而搶奪他人之動產，處有期徒刑陸月，如易科罰金，
以佰元折算壹日。扣案之機車大鎖壹付沒收。
    事  實
一、甲○○意圖為自己不法之所有，於民國九十一年五月二十六日下午六時四十五分
    許，先以膠布將車牌號碼ＷＢＶ─七一八號機車之車牌貼住，再騎乘該機車前往
    臺中縣大雅鄉○○路○段與民興街口之興農超級市場附近準備作案，適見乙○○
    將所騎乘之車牌號碼ＪＶＭ─七五七號機車停放該處並進入該超級市場購物，甲
    ○○見有機可乘，乃先持自己所有之機車大鎖一付鎖住乙○○上揭機車之後輪，
    並發動機車在一旁等待搶奪之機會，俟乙○○購完物後，步出該超級市場準備騎
    乘機車回家時，發現其所有之機車車輪已遭鎖住，此時在一旁之甲○○乃上前佯
    稱要幫忙開啟，並持磚頭撬開該機車大鎖，待乙○○表示謝意並發動引擎欲離開
    時，甲○○復假裝關心稱：方才撬開大鎖時，後輪有些損傷，行車要小心云云，
    而乙○○乃即轉頭查看後輪之狀況，此時甲○○乃趁乙○○轉頭不及防備之時，
    徒手奪取乙○○至於該機車腳踏板上方掛勾之皮包一個（內有現金新臺幣三千三
    百元、行動電話機一具、信用卡三張、提款卡  一張及存摺二本），得手後，旋
    即騎乘上揭車牌貼有膠布之機車逃逸。嗣有熱心民眾發現報警且分別駕駛自用小
    汽車擋住甲○○之去處後，始為前來處理之警員當場查獲，並扣得甲○○所有供
    犯罪所用之機車大鎖一付。
二、案經臺中縣警察局豐原分局報請臺灣臺中地方法院檢察署檢察官偵查起訴。
    理  由
一、右揭事實，迭據被告於警、偵訊及本院審理中坦承不諱，核與被害人乙○○於本
    院審理時之指述情節相符，並有贓證物領據一紙、照片五張附卷可稽，足認被告
    之自白與事實相符。又辯護人雖辯稱：本件究屬於竊盜，或搶奪應有究明之必要
    云云，惟按刑法上之竊盜罪係以乘人不知秘密竊取他人之動產為成立要件，如係
    乘人不備公然奪取他人支配下之財物，則為搶奪而非竊盜（最高法院七十四年度
    臺上字第五０一一號判決參照）。本件被告係乘被害人不及防備之時，奪取已置
    於被害人實力支配下之皮包，且係在人車往來甚為頻繁之超級市場公然為之，自
    屬掠取無疑，則被告所為尚與竊盜有別，辯護人所辯，應屬誤會，併予敘明。本
    件事證明確，被告之犯行應堪認定。
二、核被告甲○○所為，係犯刑法第三百二十五條第一項之搶奪罪。爰審酌被告犯罪
    之動機、目的、所用之手段尚屬平和、所得財物價值非鉅，且被害人乙○○亦於
    本院審理時當庭表示要原諒被告，請求給予被告一個自新之機會等語，及被告犯
    後坦承犯行、態度良好等一切情狀，量處如主文所示之刑，並諭知易科罰金之折
    算標準，以資懲儆。扣案之機車大鎖一付，係被告所有，且係供被告妨害被害人
    行使權利之犯罪所用，業據被告供承在卷，應依刑法第三十八條第一項第二款宣
    告沒收。
據上論斷，應依刑事訴訟法第二百九十九條第一項前段，刑法第三百二十五條第一項
、第四十一條第一項前段、第三十八條第一項第二款，罰金罰鍰提高標準條例第二條
，判決如主文。
中  華      民      國     九十一    年      九      月      十     日
                               臺灣臺中地方法院刑事第四庭
                                  法  官  王  世  華
右正本證明與原本無異。
如不服本判決，應於判決送達後十日內向本院提出上訴狀，上訴於臺灣高等法院臺中
分院( 須附繕本 )。
                                  書記官
中      華      民      國     九十一    年      九      月     十一    日
附錄本判決論罪科刑之法條：
刑法第三百二十五條第一項
意圖為自己或第三人不法之所有，而搶奪他人之動產者，處六月以上五年以下有期徒
刑。
第三百零四條
